臺灣桃園地方法院行政訴訟判決
                                      110年度交字第315號
原      告  呂英機  
被      告  桃園市政府交通事件裁決處
                      設桃園市○○區○○路00號7至8樓
代  表  人  張丞邦    住同上
訴訟代理人  黃一鳴律師
上列當事人間交通裁決事件，原告不服被告民國110 年7 月5 日
桃交裁罰字第58-ZDC350050號裁決，提起行政訴訟，本院判決如
下：
    主  文
原告之訴駁回。
訴訟費用新臺幣參佰元由原告負擔。
    事實及理由
壹、程序部分
一、本件原告不服被告於民國110 年7 月5 日以桃交裁罰字第58
    -ZDC350050號裁決書（下稱原處分）所為之裁決，向本院提
    起撤銷訴訟，依兩造書狀所述各節及卷內資料所示，本件事
    證已臻明確，本院認無經言詞辯論之必要，爰依行政訴訟法
    第237 條之7 之規定，不經言詞辯論而為判決。
貳、實體部分
一、事實概要：原告於民國110 年2 月5 日9 時23分許，駕駛車
    牌號碼000-000 號營業小客車（下稱系爭車輛），行經國道
    一號高速公路南向313.5 公里處時，因有「行駛高速公路未
    依規定變換車道」之違規行為，經民眾檢舉，為內政部警政
    署國道公路警察局第四公路警察大隊（下稱舉發機關）員警
    以國道警交字第ZDC000000 號舉發違反道路交通管理事件通
    知單（下稱系爭舉發單）逕行舉發。嗣原告向被告陳述意見
    ，被告仍認其違規事實明確，乃依道交條例第33條第1 項第
    4 款與第63條第1 項第1 款等規定，以原處分裁處原告罰鍰
    新臺幣（下同）3,000 元整，並記違規點數1 點。原告不服
    ，向本院提起本件行政訴訟。
二、原告起訴主張：舉證相片模糊不清，無法辨識違規等語。並
    聲明：原處分撤銷。
三、被告則以：依檢舉影像中，在2021/02/05 09 ：23：45至09
    ：23：47時，系爭車輛雖有短暫使用方向燈，惟於09：23：
    47至09：23：48時系爭車輛於變換車道尚未完成時，即關閉
    方向燈，顯有違道路交通安全規則第109 條第2 項第2 款規
    定，違規屬實。該當道交條例第33條第1 項第4 款規定等語
    置辯。並聲明：原告之訴駁回。
四、本件爭點：系爭車輛有無本件違規事實？
五、本院之判斷：
  ㈠按汽車駕駛人，於變換車道時，應先顯示欲變換車道方向之
    燈光，並應顯示至完成轉彎或變換車道之行為；汽車行駛於
    高速公路、快速公路或設站管制之道路，不遵使用限制、禁
    止、行車管制及管理事項之管制規則而有未依規定變換車道
    之行為者，處汽車駕駛人3,000 元以上6,000 元以下罰鍰；
    汽車駕駛人有道交條例第33條第1 項情形者，除依原條款處
    罰鍰外，並記違規點數1 點。道路交通安全規則第109 條第
    2 項第2 款、道交條例第33條第1 項第4 款、第63條第1 項
    第1 款分別定有明文。
　㈡本院依職權勘驗卷附採證光碟之結果略以：「影片為檢舉人
    車輛行車紀錄器畫面，日期為『2021/02/05』，檢舉人車輛行
    駛於高速公路出口匝道之內側車道，前方一部營業小客車（
    下稱系爭車輛）則行駛於其前方，於『09：23：45』即影片時
    間20秒時，系爭車輛顯示右側方向燈並同時往右偏移欲變換
    車道至中線車道。於『09：23：47』即影片時間22秒時，系爭
    車輛尚未完成變換車道，即關閉方向燈。於『09：23：49』即
    影片時間24秒時，系爭車輛方完成變換車道。」並經本院將
    上開勘驗筆錄寄送兩造表示意見，被告表示無意見等語，此
    有桃園市政府交通事件裁決處110年12月15日桃交裁申字第1
    100133012號函在卷可稽，原告則於110年12月10日收受上開
    勘驗筆錄，惟迄未表示意見，此有本院行政訴訟庭送達證書
    1 紙可稽。
　㈢依上開勘驗結果所呈，系爭車輛在高速公路行駛途中變換車
    道，本應依規定自始全程顯示方向燈，惟其在高速公路自內
    側車道變換至中線車道時，方向燈並未全程顯示。又駕駛人
    轉彎或變換車道時均應自始全程顯示方向燈，此乃道路交通
    安全規則明文規定之行政法上義務，係為確保其他人車充分
    知悉、注意車輛之動向，以維護交通安全，此為合格駕駛人
    所應知悉並遵守之義務。是原告駕駛系爭車輛在高速公路變
    換車道未依規定全程顯示方向燈之違規事實，核屬明確，且
    顯有過失。從而，被告所為原處分之裁罰，認事用法並無違
    誤，自應維持。
六、綜上所述，原告駕駛系爭車輛行駛於高速公路，變換車道未
    依規定顯示方向燈，構成未依規定變換車道之違規情事。從
    而，被告依道交條例第33條第1 項第4 款、第63條第1 項規
    定，對原告裁處罰鍰3,000 元，並記違規點數1 點，核無違
    誤。原告訴請撤銷原處分，為無理由，應予駁回。
七、本件事證已臻明確，兩造其餘攻擊、防禦方法及所提證據，
    經核均與判決結果不生影響，爰不一一論列，併此敘明。
八、本件訴訟費用額確定為第一審裁判費300 元，爰依行政訴訟
    法第98條第1 項規定，由敗訴之原告負擔。
中　　華　　民　　國　　111 　年　　1 　　月　　19　　日
                  行政訴訟庭　法　官　徐  培  元
上為正本係照原本作成。
如不服本判決，應於判決送達後20日內，向本院提出上訴狀並表
明上訴理由（原判決所違背之法令及其具體內容或依訴訟資料可
認為原判決有違背法令之具體事實），其未載明上訴理由者，應
於提出上訴後20日內向本院補提理由書（上訴狀及上訴理由書均
須按他造人數附繕本，如未按期補提上訴理由書，則逕予駁回上
訴），並應繳納上訴裁判費新臺幣750元。
中　　華　　民　　國　　111 　年　　1 　　月　　19　　日
                              書記官  吳  文  彤